【裁判字號】    98,上訴,1817
【裁判日期】    990119
【裁判案由】    違反毒品危害防制條例
【裁判全文】
臺灣高等法院高雄分院刑事判決        98年度上訴字第1817號
上  訴  人  臺灣高雄地方法院檢察署檢察官
上  訴  人
即  被  告      乙○○
上列上訴人因被告違反毒品危害防制條例案件，不服臺灣高雄地
方法院98年度審訴字第3048號中華民國98年11月10日第一審判決
（起訴案號：臺灣高雄地方法院檢察署98年度毒偵字第3939號）
，提起上訴，本院判決如下：
    主  文
原判決撤銷。
乙○○施用第一級毒品，累犯，處有期徒刑柒月。扣案殘存有第
一級毒品海洛因之注射針筒壹支沒收銷燬之。
    事  實
一、乙○○於民國（以下同）94年間前因施用毒品案件，經台灣
    高雄地方法院以94年度毒聲字第480 號裁定送觀察、勒戒後
    ，認無繼續施用毒品之傾向，於94年3 月28日釋放出所而執
    行完畢，並經臺灣高雄地方法院檢察署檢察官以94年度毒偵
    字第1670號為不起訴處分確定，詎仍不知悔改，旋又因施用
    毒品案件，分別經台灣高雄地方法院以94年度訴字第3588號
    判處有期徒刑6 月、4 月，應執行有期徒刑9 月確定，又以
    95年度訴字第2951號判處8 月確定，上開2 案件經接續執行
    ，於96年5 月23日縮短刑期假釋出監並付保護管束，於96年
    10月13日保護管束期滿未經撤銷假釋，視為執行完畢。詎其
    猶未戒除毒癮，復基於施用第一級毒品海洛因之犯意，於98
    年6 月17日凌晨2 時15分為警採尿回溯24小時內某時，在其
    高雄市○○區○○路455 號之3 （2 樓）居住處，以針筒注
    射方式，施用第一級毒品海洛因1 次。嗣於98年6 月17日凌
    晨1 時許，在高雄市○○區○○路與後昌路837 巷口前，因
    行跡可疑為警盤查，即主動向警自首吸毒，並提出殘有第一
    級毒品海洛因之注射針筒1 支扣案，另經其同意採集尿液送
    驗，結果呈可待因、嗎啡陽性反應。
二、案經高雄市政府警察局移送台灣高雄地方法院檢察署檢察官
    偵查起訴。
    理  由
一、上揭施用第一級毒品之事實，業据被告乙○○於原審及本院
    審理時自白不諱，並有警察局所列嫌疑人尿液採證代碼對照
    表、高雄市立凱旋醫院濫用藥物尿液檢驗報告各1 紙、高雄
    市政府警察局保安警察大隊扣押筆錄暨扣押物品清單、高雄
    醫學大學附設中和紀念醫院98年7 月1 日報告編號0000-000
    號檢驗報告可稽；又被告乙○○於94年間前因施用毒品案件
    ，經台灣高雄地方法院以94年度毒聲字第480 號裁定送觀察
    、勒戒後，認無繼續施用毒品之傾向，於94年3 月28日釋放
    出所而執行完畢，並經臺灣高雄地方法院檢察署檢察官以94
    年度毒偵字第1670號為不起訴處分確定，詎仍不知悔改，旋
    又因施用毒品案件，分別經台灣高雄地方法院以94年度訴字
    第3588號判處有期徒刑6 月、4 月，應執行有期徒刑9 月確
    定，又以95年度訴字第2951號判處8 月確定，上開2 案件經
    接續執行，於96年5 月23日縮短刑期假釋出監並付保護管束
    ，於96年10月13日保護管束期滿未經撤銷假釋，視為執行完
    畢，有其前科表可憑，足見被告乙○○確有於勒戒完畢後5
    年內再吸毒，事証明確，其犯行已堪認定。
二、核被告乙○○所為，係犯毒品危害防制條例第10條第1 項之
    施用第一級毒品罪。被告乙○○持有第一級毒品海洛因之低
    度行為為施用之高度行為吸收，不另論罪。被告乙○○於94
    年間旋又因施用毒品案件，分別經台灣高雄地方法院以94年
    度訴字第3588號判處有期徒刑6 月、4 月，應執行有期徒刑
    9 月確定，又以95年度訴字第2951號判處8 月確定，上開2
    案件經接續執行，於96年5 月23日縮短刑期假釋出監並付保
    護管束，於96年10月13日保護管束期滿未經撤銷假釋，視為
    執行完畢之事實，此有臺灣高等法院被告前案紀錄表1 份在
    卷可稽，其前受徒刑之執行完畢後，5 年以內故意再犯本件
    有期徒刑以上之罪，為累犯，應依刑法第47條第1 項之規定
    ，加重其刑。又被告乙○○符合自首要件，此据証人即警員
    甲○○陳稱：「（問：依照你對於法律自首定義的瞭解及對
    照你查獲被告的過程，你認為本件被告是否符合自首要件？
    ）答：符合，我們在盤查他的時候，被告自己自動交付出來
    注射針筒並且坦承他有施用毒品等語（見99年1 月5 日本院
    審判筆錄），是被告乙○○應符合自首條件，應依法減輕其
    刑。
三、原審予以論科，固非無見，惟查本件被告乙○○應符合自首
    條件，已据証人即警員甲○○陳明，原審未依自首規定減輕
    其刑，尚有未洽，被告乙○○上訴主張其係自首，為有理由
    ，檢察官上訴指摘原判決量刑過輕，雖無理由，惟原判決既
    有可議，自應予撤銷改判。審酌被告乙○○前經觀察、勒戒
    執行完畢釋放後，仍未能徹底戒絕毒品，再犯本件施用毒品
    罪，顯見其自制力不足，無法擺脫毒品，未能體悟施用毒品
    對自己造成之傷害及社會之負擔，惟念所犯施用毒品罪乃屬
    戕害自身身心健康行為，尚未對他人造成實害，其行為本身
    對社會所造成之危害並非直接，反社會性之程度應屬較低，
    且其犯後已坦認犯行，量處有期徒刑7 月。扣案之注射針筒
    1 支，經送驗後，確含有海洛因成分，有高雄醫學大學附設
    中和紀念醫院報告編號0000-000檢驗報告可憑，因與毒品難
    以析離，應視為毒品，爰依毒品危害條例第18條第1 項前段
    之規定，宣告沒收銷燬之。
據上論結，應依刑事訴訟法第369 條第1 項前段、第364 條、第
299 條第1 項前段，毒品危害防制條例第10條第1 項、第18條第
1 項前段，刑法第11條、第47條第1 項、第62條前段，判決如主
文。
本案經檢察官林應華到庭執行職務。
中    華    民    國    99    年    1     月    19    日
                  刑事第八庭    審判長法  官  洪兆隆
                                      法  官  李政庭
                                      法  官  張盛喜
以上正本證明與原本無異。
如不服本判決應於收受本判決後10日內向本院提出上訴書狀，其
未敘述上訴理由者，並得於提起上訴後10日內向本院補提理由書
狀（均須按他造當事人之人數附繕本）「切勿逕送上級法院」。
中    華    民    國    99    年    1     月    19    日
                                      書記官  黃一秋
附錄本件判決論罪科刑法條：
毒品危害防制條例第10條第1項
施用第一級毒品者，處6月以上5年以下有期徒刑。

司法院資訊處製作；財團法人民間司法改革基金會備份。
